臺灣橋頭地方法院刑事判決　
111年度審交易字第842號
公  訴  人  臺灣橋頭地方檢察署檢察官
被      告  傅上睿


上列被告因公共危險案件，經檢察官提起公訴（111年度偵字第1
3255號），嗣被告於準備程序中就被訴事實為有罪之陳述，經本
院裁定進行簡式審判程序，並判決如下：
    主  文
傅上睿犯不能安全駕駛動力交通工具罪，累犯，處有期徒刑陸月
，併科罰金新臺幣肆萬元，有期徒刑如易科罰金，罰金如易服勞
役，均以新臺幣壹仟元折算壹日。
    事  實
一、傅上睿於民國111年8月10日23時至同年8月11日3時許，在高
    雄市○○區○○○路000號「LA FACE BAR」飲酒後，明知其吐氣
    所含酒精濃度已達每公升0.25毫克之不能安全駕駛法定標準
    ，仍基於服用酒類不能安全駕駛動力交通工具之犯意，於同
    年8月11日14時30分許，騎乘車牌號碼000-0000號普通重型
    機車上路，嗣於同年8月11日14時39分許，行經高雄市○○區○
    ○路000號前，因騎車抽煙為警攔查並發現渾身散發酒味，經
    警於同日14時40分許對其施以吐氣酒精濃度測試，測得其吐
    氣酒精濃度為每公升0.48毫克，而悉上情。
二、案經高雄市政府警察局左營分局報告臺灣橋頭地方檢察署檢
    察官偵查起訴。
    理  由
壹、程序事項
　　除被告所犯為死刑、無期徒刑、最輕本刑為3 年以上有期徒
    刑之罪或高等法院管轄第一審案件者外，於前條第1 項程序
    進行中，被告先就被訴事實為有罪之陳述時，審判長得告知
    被告簡式審判程序之旨，並聽取當事人、代理人、辯護人及
    輔佐人之意見後，裁定進行簡式審判程序，刑事訴訟法第27
    3 條之1 第1 項定有明文。本案被告傅上睿所犯屬法定刑為
    死刑、無期徒刑、最輕本刑為3 年以上有期徒刑以外之罪，
    渠於準備程序時就被訴事實為有罪之陳述【見院卷第28頁】
    ，經告知簡式審判程序要旨並聽取當事人意見，經被告同意
    適用簡式審判程序後，本院亦認無不得或不宜改依簡式審判
    程序進行之處，爰依刑事訴訟法第273 條之1 第1 項規定裁
    定進行簡式審判程序，合先敘明。又簡式審判程序之證據調
    查，依刑事訴訟法第273 條之2 規定，不受同法第159 條第
    1 項、第161 條之2 、第161 條之3 、第163 條之1 及第16
    4 條至第170 條規定之限制，附此說明。
貳、實體事項
一、認定犯罪事實所憑之證據及理由
　　訊據被告就上揭事實坦承不諱【見偵卷第7頁至第10頁、第4
    7頁至第48頁、院卷第28頁、第32頁、第34頁】，復有酒精
    測定紀錄表、財團法人工業技術研究院呼氣酒精測試器檢定
    合格證書、高雄市政府警察局舉發違反道路交通管理事件通
    知單、車輛詳細資料報表等證據資料在卷可佐【見警卷第15
    頁、第17頁、第19頁、第21頁】，堪信被告所為之任意性自
    白確與事實相符。是本件事證已臻明確，被告犯行洵堪認定
    ，應予依法論科。
二、論罪科刑
  ㈠核被告所為，係犯刑法第185條之3第1項第1款之不能安全駕
    駛動力交通工具罪。
  ㈡又被告前因酒後駕車公共危險案件，經本院110年度交簡字第
    1011號判決處有期徒刑6月確定，於110年9月7日易科罰金執
    行完畢，是被告受有期徒刑執行完畢後，5年以內故意再犯
    本件有期徒刑以上之罪，應依刑法第47條第1項之規定，論
    以累犯乙節，業據檢察官指明並提出刑案資料查註紀錄表、
    上開判決為憑，且經本院核閱卷附臺灣高等法院被告前案紀
    錄表相符【見偵卷第41頁至第42頁、第49頁至第51頁、院卷
    第37頁至第39頁】。另檢察官於審理時指稱被告前因酒後駕
    車經法院判決有罪，猶於前案執行完畢5年內再次實施本件
    犯行，足見確有反覆實施犯罪傾向且對刑罰反應力薄弱，並
    提出上開紀錄表及判決為證，而本院審酌檢察官前揭主張，
    並考量本件無任何符合刑法第59條規定以致被告所受刑罰超
    過應負擔之罪責，使其人身自由因此遭受過苛侵害之情事，
    爰依刑法第47條第1項規定加重其刑。
  ㈢爰依據行為人之責任為基礎，審酌現今酒駕肇事對社會交通
    用路人之危害甚大，業經媒體大肆播送，且政府宣傳酒後不
    駕車不遺餘力，已為社會大眾所周知，被告自難諉不知情，
    而被告除前開構成累犯不予重複評價之前科外，尚有2次酒
    後駕車之公共危險前科之品行資料，有上開前案紀錄表可佐
    ，足見被告明知酒後駕車因影響人對於車輛之操縱性、控制
    力，對用路人造成不可預知之危險，為法律所明定禁止，竟
    仍執意投機，飲酒後騎乘機車上路，顯心存僥倖，且無視法
    律之禁令，並罔顧公眾之交通安全及其他用路人之生命、身
    體法益，忽視其可能造成之危害性，所為實屬不該；惟考量
    被告坦承犯行之犯後態度，且於飲酒後近12小時方騎車上路
    ，及酌以被告所測得吐氣酒精濃度為每公升0.48毫克，又審
    酌被告供稱其專科肄業之智識程度、目前擔任廚師，月收入
    新臺幣35,000元【見院卷第34頁】等一切情狀，量處如主文
    所示之刑，並諭知有期徒刑如易科罰金，罰金如易服勞役之
    折算標準。
據上論斷，應依刑事訴訟法第273條之1第1項、第299條第1項前
段，判決如主文。
本案經檢察官黃淑妤提起公訴，檢察官靳隆坤到庭執行職務。
中　　華　　民　　國　　111 　年　　11　　月　　29　　日
              刑事第六庭      法  官 姚怡菁       
以上正本證明與原本無異。
如不服本判決應於收受送達後20日內向本院提出上訴書狀，並應
敘述具體理由；如未敘述上訴理由者，應於上訴期間屆滿後20日
內向本院補提理由書（均須按他造當事人之人數附繕本）「切勿
逕送上級法院」。
中　　華　　民　　國　　111 　年　　11　　月　　29　　日
                              書記官 陳佳彬
附錄本件判決論罪科刑法條：
中華民國刑法第185條之3
駕駛動力交通工具而有下列情形之一者，處3年以下有期徒刑，
得併科30萬元以下罰金：
一、吐氣所含酒精濃度達每公升零點二五毫克或血液中酒精濃度
    達百分之零點零五以上。
二、有前款以外之其他情事足認服用酒類或其他相類之物，致不
    能安全駕駛。
三、服用毒品、麻醉藥品或其他相類之物，致不能安全駕駛。
因而致人於死者，處3年以上10年以下有期徒刑，得併科2百萬元
以下罰金；致重傷者，處1年以上7年以下有期徒刑，得併科1百
萬元以下罰金。
曾犯本條或陸海空軍刑法第54條之罪，經有罪判決確定或經緩起
訴處分確定，於十年內再犯第1項之罪因而致人於死者，處無期
徒刑或5年以上有期徒刑，得併科3百萬元以下罰金；致重傷者，
處3年以上10年以下有期徒刑，得併科2百萬元以下罰金。

卷宗標目對照表
一、臺灣橋頭地方檢察署111年度偵字第13255號卷，稱偵卷；　　 二、本院111年度審交易字第842號卷，稱院卷。